# 陈版：关于金融负债公允价值变动

提问人：sunzbshiye 时间：2018-06-05 22:53:26
请教陈版：
对于以公允价值计量的金融负债，持有期间的公允价值变动损益，在到期时，为何不用转入投资收益。 之前的小米公司可赎回可转换优先股，您说到未来转换成普通股，转换日公允价值变动损益不转入投资收益，就留在留存收益；2018CPA教材中，短期融资券的举例也是，在到期日未转入投资收益。
我的问题是： 为何不像交易性金融资产那样，处置时，转入投资收益； 金融负债不转的准则依据。
感谢！

回答人：chenyiwei
负债更多地与融资相关，因此其公允价值变动损益转入“投资收益”本来就是不合逻辑的。